臺灣新北地方法院板橋簡易庭民事簡易判決
　　　　　　　　　　　　　　　　　　110年度板簡字第206號
原　　　告　李家慧　
訴訟代理人　廖晏崧律師
　　　　　　黃品喆律師
被　　　告　洪端吾　
上列當事人間請求侵權行為損害賠償事件，原告提起刑事附帶民
事訴訟，經本院刑事庭於中華民國109年9月30日以109年度審交
附民字第588號裁定移送前來，於中華民國110年9月17日言詞辯
論終結，本院判決如下：
    主  文
被告應給付原告新臺幣壹拾貳萬肆仟柒佰壹拾貳元及自民國一百
零九年八月十五日起至清償日止，按年息百分之五計算之利息。
原告其餘之訴駁回。
訴訟費用由被告負擔百分之八十，餘由被告負擔。
本判決原告勝訴部分得假執行。但被告如以新臺幣壹拾貳萬肆仟
柒佰壹拾貳元為原告預供擔保，得免為假執行。
原告其餘假執行之聲請駁回。
    事  實  及  理  由
一、被告受合法通知，未於言詞辯論期日到場，核無民事訴訟法
    第386條所列各款情形，爰依原告之聲請，由其一造辯論而
    為判決，合先敘明。
二、原告起訴主張：被告於民國108年9月25日晚間6時3分許，駕
    駛車牌號碼000-0000號之自用小客車，沿新北市中和區景新
    街往新店方向行駛，行經新北市中和區景新街496巷口時，
    本應注意兩車並行之間隔，並隨時採取必要之安全措施，而
    依當時天候晴、夜間有照明、柏油路面乾燥無缺陷、道路無
    障礙物、視距良好等狀況，並無不能注意之情事，竟疏未注
    意與右側來車保持並行間隔，貿然右轉景新街496巷，適原
    告騎乘車牌號碼000-0000號之普通重型機車（以下簡稱系爭
    機車），沿景新街同車道右側直行行經該處，被告所駕上開
    車輛因而與原告騎乘機車發生擦撞，當場造成原告人車倒地
    ，致原告受有右側坐骨骨折、右側手肘及右側腳踝擦傷等傷
    害及系爭機車受損。而受有下列損失：(1)醫療費及藥品費
    ：新臺幣（下同）2,827元、(2)修車費用：50,844元、(3)
    因傷無法騎車上班所支出之交通費用：2,035元、(4)工作損
    失：原告原任職啟赫營造股份有限公司擔任行政助理，每小
    時時薪為100元，受傷期間自108年9月26日起至108年10月31
    日止，請假184小時無法工作，損失工作收入18,400元、(5)
    精神慰撫金：100,000元，上開金額合計為174,106元。為此
    ，爰依侵權行為損害賠償之法律關係提起本訴，並聲明：求
    為判決：被告應給付原告174,106元及自刑事附帶民事起訴
    狀繕本送達翌日起至清償日止，按年息5%計算之利息，並陳
    明本件願供擔保，請准宣告假執行一節，業據提出臺灣新北
    地方檢察署109年度偵字第10963號檢察官起訴書、天主教耕
    莘醫療財團法人耕莘醫院108年9月25日開立之醫療單據、自
    費同意書及診斷證明書各1份、臺北市立聯合醫院（陽明院
    區）108年9月26日、108年10月24日及108年12月19日開立之
    收據、亞東紀念醫影本各1份及108年12月19日開立之診斷院
    診斷證明書、崇生中醫診所108年12月19日開立之證明書、
    掛號費收據、108年9月29日及109年2月29日，於gogoro天母
    忠誠店支出之修車費用單據、Gogoro何雲創意TPHY-天母忠
    誠廠所開立之維修費報價單、計程車乘車證明及捷運購票證
    明各1份、購買藥品之收據、原告之請假紀錄及在職證明等
    件影本為證，被告復因上開過失傷害行為經本院刑事庭以
    109年審交簡字第258號刑事簡易判決判處有期徒刑2月，如
    易科罰金，以1,000元折算1日確定在案，並有本院依職權調
    取上開案卷可佐，被告經合法通知，既未到庭，復未提出書
    狀作何聲明或陳述以供本院審酌，則經本院調查之結果，應
    認原告之主張為真實。
三、按「汽車、機車或其他非依軌道行駛之動力車輛，在使用中
    加損害於他人者，駕駛人應賠償因此所生之損害。但於防止
    損害之發生，已盡相當之注意者，不在此限。」、「因故意
    或過失，不法侵害他人之權利者，負損害賠償責任。」、「
    不法侵害他人之身體或健康者，對於被害人因此喪失或減少
    勞動能力或增加生活上之需要時，應負損害賠償責任。」、
    「不法侵害他人之身體、健康…，被害人雖非財產上之損害
    ，亦得請求賠償相當之金額。其名譽被侵害者，並得請求回
    復名譽之適當處分。」，民法第191條之2、第184條第1項前
    段、第193條第1項及第195條第1項前段分別定有明文。本件
    車禍之發生係因被告疏未注意與右側來車保持並行間隔，貿
    然右轉，致其所駕駛車輛閃避不及而與系爭機車發生碰撞，
    致原告受傷，已如前述，被告又未舉證證明於防止損害之發
    生，已盡相當之注意，故原告請求被告賠償因此所受損害及
    法定遲延利息，自無不合。茲就原告請求之金額審酌如下：
(一)醫療費用及用品費暨往返醫院看診之交通費用：
    原告主張因傷支出醫療費用及藥品費2,827元暨因傷無法騎
    車上班所支出之交通費用2,035元一節，業據提出醫療費用
    收據、購買藥品之收據、計程車乘車證明及捷運購票證明各
    1份為證，被告亦未到庭爭執，原告此部分之請求，應予准
    許。
(二)修車費用：
    本件原告主張其因本件事故支出機車修理費50,844元，業據
    其提出gogoro天母忠誠店支出之修車費用單據、Gogoro何雲
    創意TPHY-天母忠誠廠所開立之維修費報價單為證。查系爭
    車輛係於108年5月（推定15日）出廠，有公路監理電子閘門
    資料在卷可佐，至108年9月4日受損時，已使用4餘月，且本
    件修復費用為50,844元(零件：42,060元、工資8,784元)，
    依營利事業所得稅查核準則第95條第8項：「固定資產提列
    折舊採用定率遞減法者，以1年為計算單位，其使用期間未
    滿1年者，按實際使用之月數相當於全年之比例計算之，不
    滿1個月者，以月計。」之規定，及行政院所頒「固定資產
    耐用年數表」及「固定資產折舊率表」之規定，機車耐用年
    數為3年，依定率遞減法每年折舊千分之五三六計算結果，
    是系爭機車之折舊年數為5月，零件折舊後之餘額為32,666
    元【第1年折舊值42,060×0.536×(5/ 12)=9,394元、第1年
    折舊後價值42,060-9,394=32,666元，元以下四捨五入】，
    至於工資，則不因新舊車輛而有所不同，被告自應全額賠償
    ，合計被告應賠償原告之系爭車輛修理費用為41,450元（計
    算式：32,666元+8,784元=41,450元）。
(三)工作損失：
    原告主張原告原任職啟赫營造股份有限公司擔任行政助理，
    每小時時薪為100元，受傷期間自108年9月26日起至108年10
    月31日止，請假184小時無法工作，損失工作收入18,400元
    一節，業據提出原告之請假紀錄及在職證明為證，被告亦未
    到庭爭執，原告此部分之請求，應予准許。
(四)精神慰撫金：
    按民法第195條第1項前段規定所謂之「相當」，應以實際加
    害情形與其身體、健康、名譽之影響是否重大及被害者身份
    地位與加害人經濟狀況等關係定之（最高法院47年度台上字
    第1221號判例可資參照）。經查：本件被告駕車不慎致原告
    受傷，原告所受為右側坐骨骨折、右側手肘及右側腳踝擦傷
    等傷害，尚非輕微，及原告之學歷為大學畢業，現任職牙科
    擔任，月薪約4萬餘元，名下無不動產，108年度所得6萬餘
    元，被告之學歷為國中畢業，名下無財產，108年度無所得
    一節，已據原告陳明在卷（參見本院110年9月17日言詞辯論
    筆錄），並有本院依職權調取被告個人基本資料查詢結果及
    兩造108年度稅務電子閘門財產所得調件明細表可佐，再衡
    以被告於偵、審過程中未積極與原告和解，原告歷經刑事偵
    、審及民事過程所耗之時間、精神，以及被告實際加害情形
    和原告精神上受損害程度等一切情狀，認原告請求精神慰撫
    金100,000元，尚屬過高，應以60,000元為適當。
(五)綜上，被告應賠償之金額合計124,712元（2,827元＋2,035
    元＋41,450元＋18,400元＋60,000元＝124,712元）。
四、從而，原告本於侵權行為損害賠償之法律關請求被告給付
    174,106元及自訴狀繕本送達翌日起至清償日止，按年息5%
    計算之利息，於上開124,712元及自109年8月15日起至清償
    日止，按年息5%計算之利息，為有理由，應予准許，逾此部
    分之請求，難謂有據，應予駁回。
五、本件係就民事訴訟法第427條第1項至第4項訴訟適用簡易程
    序所為之判決，就被告敗訴部分，爰依職權宣告假執行及
    被告得供相當擔保金額而免為假執行。至原告敗訴部分，其
    假執行之聲請即失所附麗，應併予駁回。
中    華    民    國   110    年    10      月   15   日
                  臺灣新北地方法院板橋簡易庭
                      法  官  李昭融
以上正本係照原本作成。
如不服本判決，應於送達後20日內，向本庭（新北市○○區○○
路○段00巷0號）提出上訴狀並表明上訴理由，如於本判決宣示
後送達前提起上訴者，應於判決送達後20日內補提上訴理由書（
須附繕本）。如委任律師提起上訴者，應一併繳納上訴審裁判費
。
中    華    民    國   110    年    10      月   15   日
                      書記官  王昱平